臺灣桃園地方法院刑事判決　　　　　　　　　　　　　九十一年度易緝字第六三號
　　公　訴　人　臺灣桃園地方法院檢察署檢察官
　　被　　　告　乙○○
右列被告因贓物案件，經檢察官提起公訴（九十年度偵字第一三七四六號），本院判
決如左：
    主  文
乙○○收受贓物，處有期徒刑參月，如易科罰金以參佰元折算壹日。
    事  實
一、乙○○曾於民國八十三年間因違反肅清煙毒條例、麻醉藥品管理條例等案件，經
    台灣高雄地方法院於八十三年十月十九日分別判處有期徒刑三年二月（施用毒品
    海洛因）、五月（施用毒品安非他命）、五年四月（販賣毒品安非他命），褫奪
    公權三年，並定執行刑為有期徒刑八年五月，嗣乙○○就施用毒品海洛因及販賣
    毒品安非他命之部分上訴，經台灣高等法院高雄分院於八十四年三月二十一日分
    別判處有期徒刑三年二月、五年四月，褫奪公權三年，並定執行刑為八年，褫奪
    公權三年確定，與施用毒品安非他命判處有期徒刑五月之部分，於八十五年三月
    十九日經台灣高等法院高雄分院於裁定定執行刑為有期徒刑八年二月，褫奪公權
    三年，甫於八十九年十月四日假釋交付保護管束（未構成累犯），於假釋期間內
    ，猶不知悔改，竟於九十年八月十三日凌晨二時許，在桃園縣龍潭鄉○○路「米
    奇遊樂場」前，明知  年籍、真實姓名均不詳綽號「阿祥」之成年男子所交付之
    車牌號碼ＭＦＺ─四五九號機車（係甲○○所有，於九十年八月六日下午六時十
    分許，在桃園縣桃園市○○路七七巷內遭不詳姓名之人竊取）係來路不明之贓物
    ，竟仍予以收受，供己代步之用。嗣於九十年八月十四日晚上十時十分許，騎乘
    前開機車行經桃園縣龍潭鄉○○路七十三巷十三號前，為警查獲而偵悉上情。
二、案經桃園縣警察局平鎮分局報請台灣桃園地方法院檢察署檢察官偵查起訴。
    理    由
一、訊據被告乙○○固坦承於右揭時、地收受前開機車之事實，惟均矢口否認知情該
    車為贓物，辯稱：伊係於案發前一星期才在遊樂場認識「阿祥」，伊不知他真實
    姓名、地址及做何工作，跟他亦無任何交情，只是伊跟他說要載伊妹妹而向他借
    車，他說行照他忘了帶，機車是他自己的，伊約定跟他借一個晚上，約定八月十
    三日當天晚上在米奇遊樂場還給他，因為伊找不到他，所以沒有辦法當天還給他
    ，不知該車是贓車云云，經查，被告於收受前揭機車後即作為自己之交通工具使
    用，業據被告供承明確，而前開機車係甲○○所有，於九十年八月六日下午六時
    十分許，在桃園縣桃園市○○路七十七巷內失竊，亦據甲○○於警訊時指陳綦詳
    ，並有贓物認領保管單、車輛竊盜、車牌失竊資料個別查詢報表各乙紙附卷足稽
    ，被告既無法提供「阿祥」之真實姓名、年籍及聯絡方式等資料以供傳訊查證，
    且其自僅認識一星期不甚熟識之「阿祥」收受前開機車騎乘亦未要求檢視或拿取
    該車之行車執照等車籍來源證明供警攔檢查核之用，並前揭機車之價值約新台幣
    二萬五千元，「阿祥」平白將機車交與被告收受後即不知去向，被告竟未起疑而
    迅即報警處理，亦未要求「阿祥」留下任何書面資料或記錄而任意收受，核與一
    般常情有違，應認被告於收受該機車時，主觀上有贓物之認識，而仍予以收受使
    用，被告之前開辯詞，顯係畏罪卸責之詞，實無足採。故本件事証明確，被告犯
    行洵堪認定，應予依法論科。
二、核被告之所為，係犯刑法第三百四十九條第一項之收受贓物罪。爰審酌被告之品
    行、犯罪動機、目的、手段、使用該車之期間、所生危害及犯罪後之態度等一切
    情狀，量處如主文所示之刑，並諭知易科罰金之折算標準，以資懲儆。
據上論斷，應依刑事訴訟法第二百九十九條第一項前段，刑法第三百四十九條第一項
、第四十一條第一項前段，罰金罰鍰提高標準條例第一條前段、第二條，判決如主文
。
本案經檢察官廖先志到庭執行職務
中      華      民      國    九十一    年      五      月    二十三    日
                              臺灣桃園地方法院刑事第二庭
                                  法  官  林  恆  吉
右正本證明與原本無異。
如不服本判決，應於判決送達後十日內向本院提出上訴狀( 應附繕本 )，上訴於臺灣
高等法院。
                                  書記官  邱  仲  騏
中      華      民      國    九十一    年      五     月     二十八    日
附錄論罪科刑法條：
刑法第三百四十九條第一項
收受贓物者，處三年以下有期徒刑、拘役或五百元以下罰金。
